【裁判字號】    98,簡上,241
【裁判日期】    981229
【裁判案由】    賭博
【裁判全文】
臺灣彰化地方法院刑事判決             98年度簡上字第241號
上  訴  人
即  被  告  甲○○
上列上訴人即被告因賭博案件，不服本院九十八年度簡字第二０
四五號中華民國九十八年十月二十二日第一審簡易判決（檢察官
聲請簡易判決處刑案號：九十八年度速偵字第一一八八號），提
起上訴，本院管轄第二審合議庭判決如下︰
    主  文
上訴駁回。
    事實及理由
一、本案經本院審理結果，認第一審判決認事用法及量刑均無不
    當，應予維持，並引用第一審判決書記載之事實、證據及理
    由（如附件）。
二、本件上訴人上訴意旨略以：上訴人甲○○生活清苦貧困，因
    須清償卡債，始經營六合彩，其一時誤觸法網，深感悔悟，
    原審量刑顯屬過重，爰請求撤銷原判決，從輕量刑，並希望
    能宣告緩刑云云。
三、按「被告以外之人於審判外之陳述，雖不符前四條之規定，
    而經當事人於審判程序同意作為證據，法院審酌該言詞陳述
    或書面陳述作成時之情況，認為適當者，亦得為證據。當事
    人、代理人或辯護人於法院調查證據時，知有第一百五十九
    條第一項不得為證據之情形，而未於言詞辯論終結前聲明異
    議者，視為有前項之同意。」，刑事訴訟法第一百五十九條
    之五定有明文。本件上訴人即被告於本院準備程序及審理時
    ，均表示對於檢察官所提各項證據方法之證據能力並無意見
    ，本院審酌上開各該證據均非屬違法取得之證據，復經本院
    於審判期日就上開證據進行調查、辯論，依法均具有證據能
    力，合先敘明。
四、經查上訴人甲○○基於在公眾得出入之場所賭博財物、意圖
    營利供給賭博場所及意圖營利聚眾賭博之犯意，於民國九十
    八年九月一、四、六、八日，共四期，利用其位於彰化縣芬
    園鄉○○街七三０號旁之檳榔攤內充作公眾得出入之場所，
    供賭客簽賭，以號碼0000000000電話供賭客簽賭
    ，或由賭客至前開住處簽賭之方式，聚集不特定之多數人在
    該處簽賭下注，其賭博方式係賭客分別需繳賭資每注新臺幣
    （下同）八十元，並以核對當期香港六合彩號碼之方式決定
    勝負，二個號碼相符可得五十七倍彩金、三個號碼相符可得
    五百七十倍彩金、四個號碼相符可得七千五百倍彩金，未簽
    中則賭資歸甲○○所有，以此方式聚集不特定多數成年人賭
    博財物之事實，迭據上訴人於警詢時、偵查中及本院審理時
    坦承不諱，並有查獲現場照片四張附卷，以及賭客中獎彩金
    七萬八千九百八十元、供經營六合彩賭博所用之簽注單二十
    三張及錄音機一台扣案可資佐證。綜上，本件上訴人前開賭
    博犯行，事證明確，洵堪認定。
五、按量刑之輕重係屬事實審法院得依職權自由裁量之事項，苟
    已斟酌刑法第五十七條各款所列情狀而未逾法定刑度，即不
    得遽指為違法。且在同一犯罪事實與情節，如別無其他加重
    或減輕之原因，下級審法院量定之刑，亦無過重或失輕之不
    當情形，則上級審法院對下級審法院之職權行使，原則上應
    予尊重（最高法院八十五年度台上字第二四四六號判決參照
    ）。原審認上訴人經營六合彩賭博事證明確，據以論罪科刑
    ，並審酌上訴人犯罪之動機、目的、手段、對社會風氣之影
    響及犯後態度等一切情狀，依其職權行使，於法定刑度內量
    處上訴人有期徒刑六月，並諭知易科罰金之折算標準，及將
    扣案之六合彩簽注單二十三張、錄音機一台諭知沒收，經核
    認事用法均無違法失當之處，上訴人上訴意旨指摘原判決量
    刑過重，請求撤銷原判決云云，為無理由，自應駁回其上訴
    。
據上論斷，應依刑事訴訟法第四百五十五條之一第一項、第三項
、第三百六十四條、第三百六十八條、第三百七十三條，判決如
主文。
本案經檢察官陳建佑到庭執行職務。
中    華    民    國    98    年    12    月    29    日
                  臺灣彰化地方法院刑事第三庭
                      審判長法官  李  進  清
                            法官  唐  中  興
                            法官  陳  銘  壎
以上正本證明與原本無異。
本件不得上訴。
中    華    民    國    98    年    12    月    29    日
                          書記官  蘇  美  苓

司法院資訊處製作；財團法人民間司法改革基金會備份。
